# 房地产企业自用和暂时出租的成本

提问人：致光阴LL67LL67 时间：2020-12-18 12:33:12
陈老师，请教关于房地产的问题：某房地产企业的总盘共有两期，其中，一期已完工销售，剩余少量房产尚未销售（商业及部分别墅）；二期正在建设中，一期中的商业部分均未销售（在郊区商业门面不好销售），目前部分对外出租，部分用于本公司办公自用。
1.关于对外出租的商业用房，有租赁收入，对应的租赁成本如何确认？是否可以按照合理方式对出租部分进行摊销，冲减开发产品（借：其他业务成本，贷：存货-开发产品）？否则有收入，无相应成本，是否存在收入成本不匹配？
2.办公自用的部分（未来会销售），预计后期行情回升将出售/出租，目前自用部分是否需要摊销开发产品的成本呢？若摊销，如何确认呢？

回答人：chenyiwei
1 、对于目前用于出租的部分，还是先要明确持有和出售意图，以确定是继续作为存货核算，还是转为投资性房地产。如果仍然在积极促成对外销售，预计目前的出租只是短期的，则可以继续在存货中核算（类似于以前房地产开发企业会计制度中的“出租开发产品”），但需采用系统、合理的方法对其成本进行摊销，与租金收入配比。
2 、自用于办公的部分应作为固定资产，并计提折旧。后续若出售，按照固定资产处置进行会计处理。